【裁判字號】    99,易,3200
【裁判日期】    991119
【裁判案由】    妨害農工商
【裁判全文】
臺灣臺中地方法院宣示判決筆錄          99年度易字第3200號
公  訴  人  臺灣臺中地方法院檢察署檢察官
被      告  許嘉興
上列被告因妨害農工商案件，經檢察官提起公訴（98年度偵字第
29085號），檢察官聲請改依協商程序而為判決，本院於中華民
國99年11月19日下午4時，在本院第一法庭宣示判決，出席職員
如下：
    法  官  朱光國
    書記官  巫偉凱
    通  譯  王怡淳
法官起立朗讀判決主文、犯罪事實要旨、處罰條文、附記事項，
及告以上訴限制、期間並提出上訴狀之法院，且諭知記載其內容
：
一、主  文：
    許嘉興犯商品虛偽標記罪，處有期徒刑陸月，如易科罰金，
    以新臺幣壹仟元折算壹日。並向公庫支付新臺幣拾萬元。
二、犯罪事實要旨：
    許嘉興係址設臺中市○○區○○路69號「賓懋實業有限公司
    」（下稱賓懋公司）之負責人。緣賓懋公司於民國（下同）
    95年1月間、96年11月間，以每顆新臺幣（下同）1元至1.5
    元之價格，委託昱沅企業股份有限公司（下稱昱沅公司）代
    工、代料製作葡萄糖胺紅色、白色軟膠囊各10萬顆，且依賓
    懋公司之指示委託廠商在膠囊上打印「BMVCO」字樣交付予
    賓懋公司，昱沅公司並提供日本Yukoten Kasei Co.之原料
    進口報單給賓懋公司。而賓懋公司另自93年間起至96年間止
    ，以每顆1.1元之價格，委託址設嘉義縣民雄鄉○○路○段26
    0巷17號「高育生物科技有限公司」（下稱高育公司，負責
    人許昭通所涉詐欺罪嫌，另經檢察官簽分偵辦）代工、代料
    製造保健食品保鈣膠囊230萬顆，亦委託廠商在膠囊上打印
    「BMVCO」字樣交付予賓懋公司，賓懋公司並命名為「寶鈣
    樂膠囊」。詎許嘉興明知高育公司製造之「寶鈣樂膠囊」所
    含葡萄糖胺、軟骨素、鯊魚軟骨粉、碳酸鈣、膠原蛋白、維
    生素B1、B2、B6、B1 2、D3、E及葡萄糖酸辛等成分含量，
    高育公司並未依照其提供給高育公司之「行政院衛生署國產
    食品產製前配方審查結果表」（下稱審查結果表）製造，而
    係由許昭通自行依照自己之原料、配方（並未提供該配方表
    ）製造，每顆成分含量其中葡萄糖胺僅約100mg至200mg而已
    （經鑑定之結果，實際上完全無葡萄糖胺成分）；竟意圖欺
    騙他人，於取得高育公司製造之前開「寶鈣樂膠囊」後，將
    上開審查結果表各成分含量提供給不知情之祈達實業有限公
    司（下稱祈達公司）負責人張世岳，並告知張世岳上開寶鈣
    樂膠囊之成分即為該審查結果表所示及膠囊係昱沅公司分裝
    製造，而由不知情之張世岳（另經檢察官為不起訴處分）設
    計包裝盒、標籤後，再委請不知情之包裝盒、瓶廠商及標籤
    印製廠商柯美香及李育兆、柯佳伶等人製作包裝盒、瓶及印
    製標籤，而在包裝盒或瓶裝上標示寶鈣樂膠囊上開成分含量
    為審查結果表所示之成分含量，並標示「來源：日本大阪Yu
    koten Kaseiko Ltd.（或Yukoten Kasei Co. Ltd.）1-5-7
    Doshomachi Chou-Ku Osaka 541 Japan」及製造分裝者為昱
    沅公司等不實內容，虛偽表示「寶鈣樂膠囊」之分裝製造者
    為昱沅公司及有該審查結果表之品質，並使人有誤認該產品
    係自日本進口之虞，而為虛偽標記。事後，許嘉興再以每顆
    1.8元之價格販賣予張世岳及自行包裝後，以每顆3元至3.5
    元之價格販賣予不詳藥局。另張世岳向許嘉興購買「寶鈣樂
    膠囊」顆粒，再將「寶鈣樂膠囊」顆粒以上開包裝盒、瓶包
    裝後，再販售予不知情之紀明舖於其所經營之長庚藥局、豐
    藥藥局等藥局，紀明鋪再販售予一般消費大眾。嗣經法務部
    調查局臺中縣調查站據檢舉線索，以網路搜尋結果，發現並
    未有標示所示之Yukoten Kaseiko Ltd.公司，循線調查後，
    於99年9月8日，持搜索票，在嘉義縣民雄鄉○○路○段260
    巷17號「高育公司」，扣得許昭通所有之高育公司許嘉興生
    物往來明細等物（詳如扣押物品目錄表），在臺中市○○
    路69號「賓懋公司」，扣得賓懋公司授權祈達公司「寶鈣樂
    膠囊」之條碼、原料來源、出貨單等資料（詳如扣押物品目
    錄表），在紀明鋪位於臺中縣豐原市○○路452號及相連
    營業倉庫，扣得「寶鈣樂膠囊」每瓶60粒者35瓶、每瓶300
    粒者32瓶、進貨資料1張等物，在紀明鋪位於臺中縣豐原
    市○○路152號及相連營業倉庫，扣得「寶鈣樂膠囊」60粒
    裝4盒、300粒裝2罐等物，在張世岳位於臺中市上石南八
    巷31弄6號及相連營業倉儲處所，扣得「寶鈣樂膠囊」散裝
    14捆等物（詳如扣押物品目錄表）。
三、處罰條文：
    刑事訴訟法第455條之2第1項第4款，刑法第255條第1項、第
    41條第1項前段，刑法施行法第1條之1。
四、附記事項：
    被告許嘉興並向公庫支付新臺幣拾萬元（已於99年11月18
    日繳納，有永豐銀行匯款委託書影本1紙附卷可憑）。
五、協商判決除有刑事訴訟法第455條之4第1項第1款於本訊問程
    序終結前，被告撤銷協商合意或檢察官撤回協商聲請者；第
    2款被告協商之意思非出於自由意志者；第4款被告所犯之罪
    非第455條之2第1項所定得以聲請協商判決者；第6款被告有
    其他較重之裁判上一罪之犯罪事實者；第7款法院認應諭知
    免刑或免訴、不受理者情形之一，及違反同條第2項「法院
    應於協商合意範圍內為判決；法院為協商判決所科之刑，以
    宣告緩刑或2年以下有期徒刑、拘役或罰金為限」之規定者
    外，不得上訴。
六、如有上開可得上訴情形，得自收受宣示判決筆錄送達之日起
    十日內，向本院提出上訴書狀，上訴於第二審法院。
中    華    民    國    99    年    11    月    19    日
                       臺灣臺中地方法院刑事第一庭
                                 書記官  巫偉凱
                                 法  官  朱光國
上正本證明與原本無異。
                                 書記官  巫偉凱
中    華    民    國    99    年    11    月    19    日

司法院資訊處製作；財團法人民間司法改革基金會備份。
